【裁判字號】    97,簡上,452
【裁判日期】    980423
【裁判案由】    違反電子遊戲場業管理條例
【裁判全文】
臺灣臺南地方法院刑事判決             97年度簡上字第452號
上  訴  人  臺灣臺南地方法院檢察署檢察官
被      告  乙○○
上列被告因違反電子遊戲場業管理條例案件，上訴人不服本院97
年度簡字第2996號中華民國97年10月31日第一審簡易判決（聲請
簡易判決處刑書案號：97年偵字第12040號），提起上訴，被告
對被訴犯罪事實為有罪之陳述，本院管轄之第二審合議庭裁定進
行簡式審判程序，判決如下：
    主  文
原判決撤銷。
乙○○違反未依電子遊戲場管理條例規定辦理營利事業登記者，
不得經營電子遊戲場業之規定，處拘役伍拾日，如易科罰金，以
新臺幣壹仟元折算壹日。扣案電子遊戲機「皇冠迷13」參臺（含
IC板參片）、「超級賽馬」貳臺（含IC板壹片）、「北斗神拳」
貳臺（含IC板貳片）、「東方明珠」參臺（含IC板參片）、超悟
空肆臺（含IC版肆片），均沒收。
    事實及理由
一、犯罪事實：乙○○明知未依電子遊戲場業管理條例辦理營利
    事業登記者，不得經營電子遊戲場業，仍未向主管機關臺南
    縣政府申請營利事業登記，自民國九十七年三月初某日起，
    在其所經營之臺南縣永康市○○路六百八十七號「耐斯撞球
    概念館場」內，擅自擺設電子遊戲機「皇冠迷13」三臺、「
    超級賽馬」二臺、「北斗神拳」二臺、「東方明珠」三臺、
    「超悟空」四臺等共十四臺，供顧客把玩，而經營電子遊藝
    場業務。嗣於九十七年七月二十一日十五時四十分許，適有
    顧客莊恒心把玩其中之電子遊戲機「超級賽馬」而為警查獲
    ，並扣得上開電子遊戲機十四臺及IC版十三片等物。
二、上開犯罪事實有下列證據足資證明：
  (一)被告自白。
  (二)證人莊恒心於警局證述。
  (三)臨檢紀錄表、現場電玩擺設圖各一紙、現場相片十四張、扣
    案之電子遊戲機十四臺及IC版十三片。
三、核被告所為，係違反電子遊戲場業管理條例第十五條規定，
    應依同條例第二十二條論處。被告經營電子遊戲場業，本質
    上即具有反覆、不斷為相同行為之特性，則參照最高法院九
    十五度台上字第一０七九號判決意旨「按刑事法若干犯罪行
    為態樣，本質上原具有反覆、延續實行之特徵，立法時既予
    特別歸類，定為犯罪構成要件之行為要素，則行為人基於概
    括之犯意，在密切接近之一定時、地持續實行之複次行為，
    倘依社會通念，於客觀上認為符合一個反覆、延續性之行為
    觀念者，於刑法評價上，即應僅成立一罪，學理上所稱『集
    合犯』之職業性、營業性或收集性等具有重複特質之犯罪均
    屬之，例如經營、從事業務、收集、販賣、製造、散布等行
    為概念者是」，被告先後數月違反電子遊戲場業管理條例第
    十五條規定，擺設電子遊戲機之行為，評價上應認僅成立一
    罪，即學理上所稱「集合犯」。
四、原審以被告犯罪事證明確，依刑事訴訟法第四百四十九條第
    一項前段、第四百五十條第一項、第四百五十四條第二項，
    電子遊戲場業管理條例第二十二條、第十五條、刑法第十一
    條前段、第四十一條第一項前段、第七十四條第一項第一款
    、第三十八條第一項第二款，逕以簡易判決量處被告拘役五
    十日，如易科罰金，以新臺幣一千元折算壹日，緩刑三年，
    扣案電子遊戲機「皇冠迷13」三臺（含IC板三片）、「超級
    賽馬」二臺（含IC板一片）、「北斗神拳」二臺（含IC板二
    片）、「東方明珠」三臺（含IC板三片）、超悟空四臺（含
    IC 版四片），均沒收，固非無見。惟按刑事被告如何量定
    其刑及是否宣告緩刑，為求個案裁判之妥當性，法律固賦與
    法官裁量權，但此項裁量權之行使，並非得以任意或自由為
    之，仍應受一般法律原則之拘束，即必須符合所適用法律授
    權之目的，並受法律秩序之理念、法律感情及慣例等所規範
    （最高法院八十六年度台上字第七六五五號判決可資參照）
    。經查：被告所擺設之電子機具多達十四臺，甚具規模，且
    營業時間自九十七年三月初起至同年七月二十一日為警查獲
    止，長達四個多月，對社會安寧及公共安全造成相當危害，
    且依被告供述，每日營業額約新臺幣（下同）四百元等語，
    足認被告獲利總額已逾五萬元，數額不小，又未對其行為所
    造成之危害為任何補償，難認被告已受有警惕，無再犯之虞
    ，逕予宣告緩刑，恐悖離國民之法律情感，檢察官以被告犯
    罪時間甚長，原審未斟酌被告有無繼續再犯之虞，所為緩刑
    之宣告，有所不當等為由提起上訴，非無理由，應由本院予
    以撤銷改判。爰審酌被告漠視法律規定，在未取得電子遊戲
    場業營利事業登記證前，即擅自擺設電子遊戲機具以營業，
    且數量多達十四臺，時間長達四個多月，對社會安寧及公共
    安全造成相當危害，惟被告尚無前科，素行良善，犯後自始
    即坦認犯行，態度良好等一切情狀，量處如主文所示之刑，
    並諭知易科罰金之折算標準，扣案電子遊戲機「皇冠迷13」
    三臺（含IC板三片）、「超級賽馬」二臺（含IC板一片）、
    「北斗神拳」二臺（含IC板二片）、「東方明珠」三臺（含
    IC板三片）、超悟空四臺（含IC版四片），均為被告所有供
    犯罪所用，業據被告供明在卷，均應依刑法第三十八條第一
    項第二款規定宣告沒收。
據上論斷，應依刑事訴訟法第四百五十五條之一第一項、第三項
、第四百五十二條、第三百六十九條第一項前段、第三百六十四
條、第二百七十三條之一第一項、第三百十條之二，電子遊戲場
業管理條例第二十二條、第十五條、刑法第十一條前段、第四十
一條第一項前段、第三十八條第一項第二款，判決如主文。
本案經檢察官甲○○到庭執行職務
中    華    民    國    98    年    4     月    23    日
          刑事第五庭    審判長法  官  鍾邦久
                              法  官  張瑛宗
                              法  官  包梅真
以上正本證明與原本無異。
不得上訴。
                              書記官  李淑秋
中    華    民    國    98    年    4     月    23    日


司法院資訊處製作；財團法人民間司法改革基金會備份。
